【裁判字號】    97,易,4453
【裁判日期】    980120
【裁判案由】    竊盜
【裁判全文】
臺灣臺中地方法院刑事判決              97年度易字第4453號
公  訴  人  臺灣臺中地方法院檢察署檢察官
被      告  乙○○
                      號
上列被告因竊盜案件，經檢察官提起公訴（97年度偵字第23742
號），本院判決如下：
    主    文
乙○○竊盜，累犯，處有期徒刑肆月。又攜帶兇器竊盜，累犯，
處有期徒刑捌月；扣案之螺絲起子壹支沒收。應執行有期徒刑拾
月；扣案之螺絲起子壹支沒收。
    犯罪事實
一、乙○○前於民國89年間，因施用毒品案件，經臺灣南投地方
    法院以89年度埔刑簡字第14號判處有期徒刑6月；復於90年
    間，因施用毒品、竊盜、施用毒品、竊盜等案件，分別經前
    揭地方法院以90年度訴字第117號判處有期徒刑8月、臺灣臺
    中地方法院以90年度中簡字第722號判處有期徒刑4月、臺灣
    高等法院臺中分院以90年度上易字第2006號判處有期徒刑2
    年8月、刑前工作3年、8月等徒刑；前揭案件經合併定執行
    刑並減刑後，甫於96年2月16日假釋出監付保護管束，並於
    97年6月6日因保護管束期滿，假釋未經撤銷，視為執行完畢
    。詎仍不知悔改，復於97年9月24日上午11時許，駕駛車牌
    號碼Y3-4933號自用小客車，行經南投縣草屯鎮○○路49巷
    12弄3號之現無人居住之空屋時，見該屋內放置甲○○所有
    未使用之冷氣機1台，竟意圖為自己不法之所有，徒手竊取
    之，得手後，搬運至前揭自用小客車內放置。隨後復駕駛前
    揭自用小客車，行經南投縣草屯鎮○○路8巷18號時，見該
    屋亦無人居住，復另行意圖為自己不法之所有，持其所有客
    觀上足以對人之生命、身體造成危險，可供兇器使用之螺絲
    起子1支，將丙○○所有之鋁門4片鬆開後竊取之，得手後，
    亦搬運至前揭自用小客車上載離現場。嗣於同日下午3時30
    分許，乙○○前往臺中市○區○○○路777-2號「盈泉資源
    回收場」欲銷贓之際，為警盤檢查獲，並扣得其所有之螺絲
    起子1支。
二、案經臺中縣警察局霧峰分局報告臺灣臺中地方法院檢察署檢
    察官偵查起訴。
    理  由
一、上揭犯罪事實，業據被告乙○○於警詢、偵查中及於本院審
    理時自白，核與被害人甲○○、丙○○於警詢中指述之被害
    情節相符，且有被害人甲○○、丙○○出具之贓物認領保管
    單各1紙及現場照片7張附卷足稽，復有被告所有之螺絲起子
    1支扣案可資佐證，本件事證明確，被告犯行洵堪認定。
二、按刑法第321條第1項第3款之攜帶兇器竊盜罪，係以行為人
    攜帶兇器竊盜為其加重條件，此所謂兇器，其種類並無限制
    ，凡客觀上足對人之生命、身體、安全構成威脅，具有危險
    性之兇器均屬之，且祇須行竊時攜帶此種具有危險性之兇器
    為已足，並不以攜帶之初有行兇之意圖為必要（最高法院79
    年度台上字第5253號判例要旨可供參照）。查被告自承於竊
    取上開4片鋁門時，有攜帶及使用扣案之螺絲起子1支，而觀
    該支螺絲起子之材質，質地堅硬，為金屬材質之器具，客觀
    上足對人之身體、生命、安全構成威脅，顯係具有危險性之
    兇器；故核被告所為，竊取冷氣機部分，係犯刑法第320條
    第1項之普通竊盜罪，另竊取4片鋁門部分，則係犯刑法第32
    1條第1項第3款之攜帶兇器加重竊盜罪。被告所犯上開2 罪
    間，犯意各別，罪名不同，應分論併罰。又被告乙○○前於
    89 年間，因施用毒品案件，經臺灣南投地方法院以89年度
    埔刑簡字第14號判處有期徒刑6月；復於90年間，因施用毒
    品、竊盜、施用毒品、竊盜等案件，分別經前揭地方法院以
    90年度訴字第117號判處有期徒刑8月、臺灣臺中地方法院以
    90年度中簡字第722號判處有期徒刑4月、臺灣高等法院臺中
    分院以90年度上易字第2006號判處有期徒刑2 年8月、刑前
    工作3年、8月等徒刑；前揭案件經合併定執行刑並減刑後，
    甫於96年2月16日假釋出監付保護管束，並於97年6月6日因
    保護管束期滿，假釋未經撤銷，視為執行完畢等情，有被告
    之臺灣高等法院被告前案紀錄表1份在卷可按，茲被告於5年
    以內再故意犯本件有期徒刑以上之2罪，依刑法第47條第1項
    之規定，均為累犯，應依法各加重其刑。爰審酌被告犯罪之
    動機、目的、手段，前有竊盜不良前科，有臺灣高等法院被
    告前案紀錄表乙紙在卷可稽，及其不思以己力獲取報酬，而
    以竊盜行為，獲取不法之利益，破壞社會秩序甚鉅，犯罪所
    生之損害自屬重大，量刑本不宜輕縱，惟參被告犯後坦承犯
    行，知所悔悟，態度良好等一切情狀，分別量處如主文所示
    之刑，並定其應執行之刑，以示懲儆。扣案之螺絲起子1支
    係被告所有供本件犯加重竊盜罪所用之物，業經被告陳明在
    卷，爰依刑法第38條第1項第2款規定宣告沒收。
據上論斷，應依刑事訴訟法第299條第1項前段，刑法第320條第1
項、第321條第1項第3款、第47條第1項、第51條第5款、第38條
第1項第2款，刑法施行法第1條之1第1項、第2項前段，判決如主
文。
中    華    民    國    98    年    1     月    20    日
                  刑事第十三庭  法  官  許月馨
以上正本證明與原本無異。
如不服本判決應於收受送達後10日內向本院提出上訴書狀，並應
敘述具體理由；其未敘述上訴理由者，應於上訴期間屆滿後20日
內向本院補提理由書（均須按他造當事人之人數附繕本）「切勿
逕送上級法院」。
                                書記官   黃美雲
中    華    民    國    98    年    1     月    20    日
附錄論罪科刑法條
中華民國刑法第320條
（普通竊盜罪、竊佔罪）
意圖為自己或第三人不法之所有，而竊取他人之動產者，為竊盜
罪，處5年以下有期徒刑、拘役或5百元以下罰金。
意圖為自己或第三人不法之利益，而竊佔他人之不動產者，依前
項之規定處斷。
前二項之未遂犯罰之。
中華民國刑法第321條
（加重竊盜罪）
犯竊盜罪而有左列情形之一者，處6月以上、5年以下有期徒刑：
一  於夜間侵入住宅或有人居住之建築物、船艦或隱匿其內而犯
    之者。
二  毀越門扇、牆垣或其他安全設備而犯之者。
三  攜帶兇器而犯之者。
四  結夥三人以上而犯之者。
五  乘火災、水災或其他災害之際而犯之者。
六  在車站或埠頭而犯之者。
前項之未遂犯罰之。


司法院資訊處製作；財團法人民間司法改革基金會備份。
